【裁判字號】    92,易,93
【裁判日期】    920407
【裁判案由】    竊盜等
【裁判全文】
臺灣嘉義地方法院刑事判決                            九十二年度易字第九三號
    公  訴  人  臺灣嘉義地方法院檢察署檢察官
    被      告  乙○○
右列被告因竊盜等案件，經檢察官提起公訴（九十一年度偵字第五八七二、六二二五
號），本院判決如左：
    主  文
乙○○連續攜帶兇器竊盜，處有期徒刑柒月。又損壞他人之房門，足以生損害於他人
，處拘役貳拾日。
    事  實
一、乙○○曾因恐嚇等案件，經本院於民國八十九年十二月二十日以八十九年度易字
    第八四七號判決就恐嚇部分處有期徒刑二月，就毀損部分處罰金四千元，緩刑二
    年並交付保護管束，於九十年二月八日確定，仍不知悔改（不構成累犯）。其明
    知坐落嘉義縣太保市新埤里二０一之一號房屋係其父甲○○所有，竟基於意圖為
    自己不法所有之概括犯意，先於九十一年八月十七日上午八時許（公訴意旨誤為
    九十一年八月十六日晚上八時許），徒手竊取該屋鋁門一扇得手，再於九十一年
    八月二十日下午二時許（公訴意旨誤為一時許），攜帶其所有客觀上足供為兇器
    使用之電鑽一把（未據扣案，公訴意旨漏載），竊取該屋不鏽鋼門一扇得手。乙
    ○○又另行起意，於九十一年八月二十二日下午六時十分許，持其所有之鑰匙（
    未據扣案）損壞該屋之房門（公訴意旨誤為門鎖），足以生損害於甲○○。
二、案經甲○○訴由嘉義縣警察局水上分局報告臺灣嘉義地方法院檢察署檢察官偵查
    起訴。
    理  由
一、訊據被告乙○○固坦認右開房屋為告訴人甲○○所有，然矢口否認有何竊盜及毀
    損犯行，辯稱：門是我的云云。惟查：右揭犯罪事實，業據被告於警訊及檢察官
    偵查中坦承不諱（第0000000000號警卷第一至二頁，第000000
    0000號警卷第一頁，第五八七二號偵查卷第七頁正面、第十一頁反面），核
    與告訴人於警訊、檢察官偵查中及本院審理中之指訴相符（第00000000
    00號警卷第三至五頁、第0000000000號警卷第二頁、第五八七二號
    偵查卷第六頁正面至第七頁反面、本院卷第十三頁），並有不鏽鋼門被竊後所餘
    門柱照片一張、房門毀損照片二張及扣押書、贓物認領保管單各一紙可憑（第0
    000000000號警卷第六至八頁、第0000000000號警卷第三頁
    ）。其次，被告竊取不鏽鋼門係攜帶電鑽為之，該電鑽雖未扣案，惟既有鑿穿堅
    硬物體之功能，客觀上當足供為兇器使用無疑。再者，被告於警訊中業已自白係
    以自備之鑰匙用力破壞樓下房門及鎖等語，核與告訴人指稱樓下房門遭被告破壞
    等語相符（第0000000000號警卷第一頁反面、第二頁反面），被告於
    檢察官偵查中仍坦認破壞房門之事實（第五八七二號偵查卷第十一頁反面），參
    以前開房門毀損照片觀之，被告所毀損者應係房門，而非房門上之門鎖。此外，
    被告損壞房門，對於告訴人財產之完整性及使用收益均有破壞，自足生損害於告
    訴人。綜上論述，被告所辯，顯屬事後卸責之詞，不值採信，事證明確，其犯行
    堪以認定。
二、核被告乙○○於九十一年八月十七日所為，係犯刑法第三百二十條第一項之竊盜
    罪；其於同年月二十日所為，係犯刑法第三百二十一條第一項第三款之攜帶兇器
    竊盜罪；其於同年月二十二日所為，係犯刑法第三百五十四條之毀損罪。被告係
    攜帶客觀上足供為兇器使用之電鑽竊取不鏽鋼門，已如前述，公訴意旨漏未斟酌
    此點，而認被告該次係犯刑法第三百二十條第一項之竊盜罪，尚有未洽，惟其基
  本事實同一，本院自應予以審理，並變更其起訴法條。被告先後二次竊盜犯行，
    時間緊接，犯罪基本構成要件相同，顯係基於概括犯意為之，應依刑法第五十六
    條連續犯規定，論以刑法第三百二十一條第一項第三款之攜帶兇器竊盜罪，並加
    重其刑。被告所犯攜帶兇器竊盜及毀損罪，犯意各別，行為不同，罪名互異，應
    分論併罰。被告竊盜時間先後為九十一年八月十七日上午八時許、九十一年八月
    二十日下午二時許（第0000000000號警卷第一頁反面），並非九十一
    年八月十六日晚上八時許、九十一年八月二十日下午一時許；第二次竊盜係攜帶
    電鑽為之（第0000000000號警卷第二頁反面），並非徒手；被告損壞
    者為告訴人所有房屋之房門，並非門鎖（第0000000000號警卷第一頁
    反面、第二頁反面、第三頁，第五八七二號偵查卷第十一頁反面），以上各節，
    公訴意旨均有誤載，應予更正。查被告曾因恐嚇等案件，經本院於八十九年十二
    月二十日以八十九年度易字第八四七號判決就恐嚇部分處有期徒刑二月，就毀損
    部分處罰金四千元，緩刑二年並交付保護管束，於九十年二月八日確定，此有臺
    灣高等法院被告全國前案紀錄表在卷可按（不構成累犯），爰審酌被告素行欠佳
    ，所犯已造成告訴人財產上之損失，犯後未能坦承犯行，復未賠償損害或取得告
    訴人原諒，仍飾詞辯解，未見具體悔過之態度及其他一切情狀，分別量處如主文
    所示之刑，以資儆懲。被告所有持以竊盜之電鑽及持以毀損房門之鑰匙均未據扣
    案，為免執行發生困難，爰不諭知沒收。
據上論斷，應依刑事訴訟法第二百九十九條第一項前段、第三百條，刑法第五十六條
、第三百二十一條第一項第三款、第三百五十四條，罰金罰鍰提高標準條例第一條前
段，判決如主文。
本案經檢察官黃正雄到庭執行職務。
中      華      民      國    九十二    年      四      月      七      日
                                      臺灣嘉義地方法院刑事第二庭
                                          法  官  廖  政  勝
右正本證明與原本無異。
如不服本判決，應於判決送達後十日內向本院提出上訴狀( 應附繕本 )。
中      華      民      國    九十二    年      四      月      七      日
                                          書記官  陳  湘  蓉
附錄本案論罪科刑法條全文：
刑法第三百二十一條第一項
犯竊盜罪而有左列情形之一者，處六月以上五年以下有期徒刑：
一  於夜間侵入住宅或有人居住之建築物、船艦，或隱匿其內而犯之者。
二  毀越門扇、牆垣或其他安全設備而犯之者。
三  攜帶兇器而犯之者。
四  結夥三人以上而犯之者。
五  乘火災、水災或其他災害之際而犯之者。
六  在車站或埠頭而犯之者。
刑法第三百五十四條
毀棄、損壞前二條以外之他人之物或致令不堪用，足以生損害於公眾或他人者，處二
年以下有期徒刑、拘役或五百元以下罰金。


司法院資訊處製作；財團法人民間司法改革基金會備份。
